臺灣板橋地方法院交通事件裁定　　　　　　　　　　九十一年度交聲字第九八四號
　　原處分機關　交通部公路總局臺北區監理所
　　異　議　人
　　即受處分人　甲○○
右列受處分人因違反道路交通管理處罰條例案件，對於原處分機關九十一年五月二十
七日北監五字第裁四○－Ａ00000000號處分，聲明異議，本院裁定如左：
    主      文
異議駁回。
    理      由
一、按汽車駕駛人，行車速度，超過規定之最高時速，或低於規定之最低時速，或裝
    用測速雷達感應器者，處新臺幣一千二百元以上二千四百元以下罰鍰；其感應器
    沒入之；又關於違反道路交通管理處罰條例行為之舉發及裁罰期間，道路交通管
    理條例僅定有舉發時效之規定，即違反道路交通管理處罰條例之行為，自行為成
    立之日起，行為有連續或繼續之狀態者，自行為終了之日起，逾三個月不得舉發
    ，道路交通管理處罰條例第四十條第一項、第九十條前段分別定有明文。
二、原處分機關略以：異議人即受處分人甲○○於民國八十九年六月十三日十二時三
    十一分許，駕駛車牌號碼ＣＢ－八五二八號自用小客車在臺北市○○路○段速限
    時速四十公里路段行駛，其行車速度經測速結果達時速七十公里，超速三十公里
    ，應依道路交通管理處罰條例第四十條第一項規定，裁處罰鍰新臺幣二千四百元
    ，並記違規點數一點等語；異議人對於違規事實雖未爭執，然以伊迄未接獲違反
    道路交通管理事件通知單，且事發迄今，幾達二年，猶遭裁罰，殊難甘服云云置
    辯。
三、經查：前開自用小客車於右揭時、地以時速七十公里速率行駛在速限時速四十公
    里之路段上，經警測速拍照逕行舉發，有現場相片及臺北市政府警察局八十九年
    七月一日北市警交大字第Ａ00000000號舉發違反道路交通管理事件通知
    單通知聯存卷可稽，異議人行車速度超過規定之最高時速之事實，至為灼然；又
    異議人住所，於九十年六月二十日前係設在臺北縣永和市○○路二四四之四號二
    樓，有本院依職權調閱之法務部戶役政連結作業系統遷徙紀錄資料附卷可考，上
    開舉發違反道路交通管理事件通知單由原舉發機關按上址掛號郵寄受處分人即異
    議人，經永和郵局投遞、招領無著，退回原舉發機關後，循序經公示送達生效移
    送原處分機關裁罰，亦有原送達信封、臺北市政府公報八十九年冬字第二十七期
    之送達名冊及原處分書等在卷足憑，與刑事訴訟法第五十九條第二款、第六十條
    及行政程序法第七十八條第一項第一款、第二項、第八十條等規定核無不合，應
    已生合法送達之效力，是以異議人以未收受舉發違反道路交通管理事件通知單云
    云置辯，即無可採；此外，本件異議人超速駕駛行為發生於八十九年六月十三日
    ，原舉發機關舉發本件違反道路交通管理事件之日期為八十九年七月一日，此觀
    諸卷內上開舉發違反道路交通管理事件通知單之記載即明，足見舉發期間顯未逾
    三個月之時效期間，原處分機關據以裁罰，其適法性無疑至明，從而異議人指摘
    事隔幾達二年始遭裁罰一節，非有理由，亦無可採。綜上，原處分機關依據首開
    法條規定，並審酌異議人違規情節輕重，裁處罰鍰新臺幣二千四百元，併依道路
    交通管理處罰條例第六十三條第一項第一款規定，記違規點數一點，無何違誤，
    量罰亦甚妥適，應予維持，本件異議為無理由，應予駁回。
據上論結，應依道路交通案件處理辦法第十九條，裁定如主文。
中      華      民      國    九十一    年      六      月    二十八    日
                                  臺灣板橋地方法院交通法庭
                                      法  官  蔡  新  毅
右正本證明與原本無異。
如不服本裁定應於送達後五日內向本院提出抗告狀。
                                      書記官  謝  麗  秋
中      華      民      國    九十一    年      六      月    二十八    日
